【裁判字號】    97,易緝,18
【裁判日期】    970624
【裁判案由】    竊盜
【裁判全文】
臺灣雲林地方法院刑事判決              97年度易緝字第18號
公  訴  人  臺灣雲林地方法院檢察署檢察官
被      告  甲○○
                    國民
上列被告因竊盜案件，經檢察官提起公訴（97年度偵字第46號）
，於本院準備程序進行中，被告就被訴事實為有罪之陳述，經本
院聽取當事人意見後，認宜由獨任法官進行簡式審判程序，裁定
進行簡式審判程序，判決如下：
    主  文
甲○○共同攜帶兇器竊盜，累犯，處有期徒刑玖月，扣案油壓剪
壹支沒收之。
    犯罪事實及證據名稱
一、犯罪事實：
    甲○○前因竊盜案件，經本院於民國95年02月17日，以94年
    度易字第566 號判決判處有期徒刑7 月確定，並於96年01月
    04日縮刑期滿執行完畢。甲○○與黃志清（另經本院判處有
    期徒刑8 月確定）二人因缺錢花用，於96年12月25日下午，
    甲○○騎乘車號L7N-398 號機車，搭載黃志清，行經雲林縣
    水林鄉春埔村春埔10號前，見乙○○所管領之鋼纜綁在電桿
    上，竟共同基於意圖為自己不法所有之犯意聯絡，於96年12
    月25日下午02時10分許，由甲○○持其所有客觀上足對人身
    安全產生危害之破壞剪1 支，剪斷鎖住鋼纜之鎖頭，竊取鋼
    纜1 條重約30公斤，黃志清則在旁把風，得手後據為己有，
    欲共同載往資源回收場變賣以朋分款項花用時，適為警當場
    查獲，並扣得油壓剪1 支。
二、程序部分：
    本件被告甲○○所犯為死刑、無期徒刑、最輕本刑為3 年以
    上有期徒刑以外之罪，被告甲○○於準備程序中均就被訴事
    實為有罪之陳述，經法官告知簡式審判程序之旨，並聽取公
    訴人、被告甲○○之意見後，合議庭認為適宜，依刑事訴訟
    法第273 條之1 第1 項規定，裁定進行簡式審判程序。又刑
    事訴訟法第159 條第1 項規定：被告以外之人於審判外之言
    詞或書面陳述，除法律有規定者外，不得作為證據。惟同條
    第2 項例外規定：法院以簡式審判程序，不適用之。故本件
    不適用傳聞排除法則有關限制證據能力之相關規定。並得依
    同法第310 條之2 之準用同法第454 條之規定製作略式判決
    書，僅需記載犯罪事實、證據名稱及應適用之法條，並得以
    簡略方式為之。
三、證據名稱：
(一)、被害人乙○○之警詢筆錄。
(二)、贓物認領保管單1紙。
(三)、查獲照片6張。
(四)、扣案油壓剪1支。
(五)、被告甲○○、共犯黃志清之警詢、偵訊筆錄及於本院審理時
    之自白。
(六)、被告甲○○自白與上述積極證據相符，顯屬真實。本件事證
    明確，被告甲○○之竊盜犯行堪以認定。
四、論罪科刑之理由：
(一)、按刑法第321 條第1 項第3 款之攜帶兇器竊盜罪，其所稱「
    兇器」，其種類並無限制，凡客觀上足對人之生命、身體、
    安全構成威脅，具有危險性之兇器均屬之，且祇須行竊時攜
    帶此種具有危險性之兇器為已足，並不以攜帶之初有行兇之
    意圖為必要（最高法院79年臺上字第5253號判例要旨參照）
    。查被告甲○○、共犯黃志清為本件竊盜犯行時，所攜帶之
    油壓剪1 支，為金屬製品，質地堅硬，油壓剪前端切口可剪
    斷器物，是被告甲○○為本件竊盜行為所攜帶之工具，客觀
    上足對人之生命、身體、安全造成危險，為可供兇器使用之
    物。
(二)、核被告甲○○所為，係犯刑法第321 條第1 項第3 款攜帶兇
    器竊盜罪。
(三)、被告甲○○與共犯黃志清間，就本件攜帶兇器加重竊盜犯行
    ，有犯意聯絡及行為分擔，應依刑法第28條規定，論以共同
    正犯。
(四)、被告甲○○前因竊盜案件，經本院於95年02月17日，以94年
    度易字第566 號判決判處有期徒刑7 月確定，並於96年01月
    04日縮刑期滿執行完畢，有臺灣高等法院被告前案紀錄表在
    卷可稽，被告甲○○於有期徒刑執行完畢後，5 年內再故意
    犯本件有期徒刑以上之罪，應依刑法第47條第1 項規定，論
    以累犯，並加重其刑。
(五)、本院審酌，被告甲○○有麻醉藥品管理條例、廢棄物清理法
    、竊盜等犯罪前科，素行不佳，被告年輕力壯，不思從事正
    當營生，增加合法收入，竟因缺錢花用淪為宵小竊取他人財
    物，顯見被告品行亦有不端。惟被告甲○○於警詢、偵查及
    本院審理時均坦承犯行，犯後態度良好，被告二人所竊取鋼
    纜價值僅新臺幣300 元不高，經警查獲後，已交由被害人乙
    ○○領回，被害人乙○○所受損害非大，被告甲○○為實際
    下手行竊之人，共犯黃志清則係在場把風，被告甲○○之犯
    罪情節較共犯黃志清為重，暨被告甲○○為小學畢業，教育
    程度不高，智識淺薄，未婚，亦無子女，須扶養年屆70歲之
    母親等一切情狀，量處如主文所示之刑。
(六)、扣案油壓剪1 支，為被告甲○○所有，且係供被告甲○○犯
    本件竊盜罪所用之物，爰依刑法第38條第1 項第2 款規定宣
    告沒收。
五、應適用之法律：
(一)、刑事訴訟法第273 條之1 第1 項、第299 條第1 項前段、第
    310條之2、第454條。
(二)、刑法第28條、第321 條第1 項第3 款、第47條第1 項、第38
    條第1 項第2 款。
本案經檢察官江柏青到庭執行職務。
中    華    民    國    97    年    6     月    24    日
                  刑事第六庭    法  官  李秋瑩
以上正本證明與原本無異。
如不服本判決，應於判決送達後10日內向本院提出上訴狀（須附
繕本）。
                                書記官  邱明通
中    華    民    國    97    年    6     月    24    日
附錄本案論罪科刑法條全文：
中華民國刑法第321條
犯竊盜罪而有左列情形之一者，處 6 月以上、 5 年以下有期徒
刑：
一  於夜間侵入住宅或有人居住之建築物、船艦或隱匿其內而犯
    之者。
二  毀越門扇、牆垣或其他安全設備而犯之者。
三  攜帶兇器而犯之者。
四  結夥三人以上而犯之者。
五  乘火災、水災或其他災害之際而犯之者。
六  在車站或埠頭而犯之者。
前項之未遂犯罰之。


司法院資訊處製作；財團法人民間司法改革基金會備份。
